【裁判字號】    98,交聲,3165
【裁判日期】    980930
【裁判案由】    違反道路交通管理處罰條例聲明異議
【裁判全文】
臺灣臺北地方法院交通事件裁定        98年度交聲字第3165號
原處分機關  臺北市交通事件裁決所
異  議  人
即受處分人  乙○○
上列異議人即受處分人因違反道路交通管理處罰條例案件，對原
處分機關民國98年8月27日所為北市裁罰字第裁22-A00XBU520號
處分聲明異議，本院裁定如下：
    主  文
異議駁回。
    理  由
一、原處分意旨略以：異議人即受處分人乙○○於民國98年7月8
    日下午2時46分許，騎8HN-051號重型機車駛經臺北市○○○
    路、長安西路口，適行人穿越道有行人穿越，未暫停讓行人
    先行通過，經警舉發，嗣受處分人逾應到案日期30日內，始
    向原處分機關申訴，原處分機關乃依道路交通管理處罰條例
    第44條第2項及違反道路交通管理事件統一裁罰基準表之規
    定，裁處異議人罰鍰新臺幣（下同）1,600元等語。
二、異議意旨略以：伊有禮讓行人先行通過云云。
三、按汽車駕駛人，駕駛汽車行經行人穿越道有行人穿越時，不
    暫停讓行人先行通過者，處新臺幣1,200元以上3,600元以下
    罰鍰。汽車行經行人穿越道，遇有行人穿越時，無論有無交
    通指揮人員指揮或號誌指示，均應暫停讓行人先行通過。道
    路交通管理處罰條例第44條第2項、道路交通安全規則第103
    條第2項分別定有明文。經查：
(一)交通警員製單舉發違反道路交通管理處罰條例所列之違規事實
  ，本質上為行政處分，係公務員基於職務上權力，依法就特定
  具體事件所為公法上效果之單方行政行為，基於公務員為公法
  上行為具有公信力之原則，該行政處分當可被推定為有效，其
  據以依法處分之事實亦應認定為正確無誤。另依道路交通管理
  處罰條例科處行政罰事件，依公法爭議之舉證責任分配法則，
  固應先由行政機關就業履踐相關正當法定程式，以及人民應受
  處罰之客觀違反法令行為，負證明之責，異議人就行政機關已
  為相當證明之前開事項，若主張欠缺主觀歸責條件或為其他抗
  辯，亦須就其所辯提出反證。惟行政機關就上揭應為舉證事項
  ，非不得以執行查察取締勤務人員，依調查人證之程序，就親
  歷事實提供不可替代之證明方法，合先敘明。
(二)異議人雖以前揭情詞置辯，然經舉發警員甲○○到庭證述：當
  時長安西路及延平北路路口，當時延平北路上有行人在行走，
  那時候有比較多的行人，將近快十個左右，那時候忽然受處分
  人從長安西路東往南的方向左轉過來，他沒有禮讓行人，而係
  從行人與行人之間隔騎車穿越過去，他連停都沒有停等語（本
  院卷第15頁背面-16頁）。衡證人甲○○係依法執行公務之警
  員，與異議人毫不相識，亦無怨隙，實無捏造事實違法取締或
  故設虛詞構陷異議人致己亦受偽證罪嫌追訴處罰之理，是證詞
  應係真實可信，異議人就所辯上情，亦未提出證據以供本院調
  查，顯係卸責之詞，無足採信，其駕車行駛人行道之違規事實
  ，至堪認定。
四、綜前所述，受處分人有前揭違規行為，逾應到案日期30日內
    ，始向原處分機關申訴，是原處分機關前揭裁罰核屬適法，
    異議人異議為無理由，應予駁回。
據上論斷，應依道路交通管理處罰條例第87條第2項、道路交通
案件處理辦法第19條，裁定如主文。
中    華    民    國    98    年    9     月    30    日
                      臺灣臺北地方法院交通法庭
                              法  官  陳琪媛
以上正本證明與原本無異。
如不服本裁定，應於裁定送達後5日內向本院提出抗告狀。
                              書記官  陳豪達
中    華    民    國    98    年    9     月    30    日


司法院資訊處製作；財團法人民間司法改革基金會備份。
